【裁判字號】    99,簡上,458
【裁判日期】    990531
【裁判案由】    妨害家庭
【裁判全文】
臺灣板橋地方法院刑事判決             99年度簡上字第458號
上  訴  人
即  被  告  甲○○
上列被告因妨害家庭案件，不服本院中華民國99年2 月25日99年
度簡字第541 號第一審簡易判決（聲請簡易判決處刑案號：98年
度偵字第33854 號），提起上訴，本院管轄第二審之合議庭判決
如下：
    主  文
上訴駁回。
甲○○緩刑貳年。
    事  實
一、甲○○為丙○○之妻，黃昌曰（所涉相姦罪部分另經判決確
    定）係乙○○之夫，甲○○為有配偶之人，亦明知黃昌曰為
    有配偶之人，竟仍基於通相姦之犯意，於民國98年11月14日
    凌晨0 時許，在臺北縣五股鄉○○路19號2 樓租屋處，與黃
    昌曰發生性行為而通相姦1 次，嗣為尾隨甲○○前往上址租
    屋處之丙○○發覺而查知上情。
二、案經乙○○、丙○○訴由臺北縣政府警察局蘆洲分局報請臺
    灣板橋地方法院檢察署檢察官偵查後聲請以簡易判決處刑。
    理  由
一、上揭犯罪事實，業據被告即上訴人甲○○於偵查及本院審理
    中坦承不諱，核與證人即告訴人丙○○於警詢（依刑事訴訟
    法第159 條之5 第1 項具有證據能力）、偵查中（依刑事訴
    訟法第159 條之1 第2 項具有證據能力）及證人即同案被告
    黃昌曰於偵查中（依刑事訴訟法第159 條之1 第2 項具有證
    據能力）之證述情節相符，並有錄影機翻拍照片6 張在卷可
    稽，足認被告之自白與事實相符，洵堪採為認定事實之依據
    。事證明確，被告犯行洵堪認定，應予依法論科。
二、核被告甲○○所為，則係犯刑法第239 條前段之通姦罪及同
    條後段之相姦罪。又被告以一行為犯通姦及相姦罪，係屬一
    行為觸犯數罪名之想像競合犯，應依刑法第55條之規定，從
    一重之通姦罪處斷。原審以被告犯罪事實明確，援引刑事訴
    訟法第449 條第1 項前段、第3 項、第454 條第2 項，刑法
    第239 條、第55條、第41條第1 項前段，並審酌被告甲○○
    明知各自為有配偶之人而仍通相姦，破壞各自家庭秩序和諧
    ，兼衡其品行、智識程度、生活狀況、犯罪之動機、目的、
    手段、及犯罪後坦承犯行之態度等一切情狀，量處有期徒刑
    3 月，並諭知易科罰金之折算標準，其認事用法，並無違誤
    ，量刑均屬妥適。被告上訴雖稱原審量刑過重云云，惟按關
    於刑之量定，係實體法上賦予法院得為自由裁量之事項，倘
    其未有逾越法律所規定之範圍，或濫用其權限，即不得任意
    指摘為違法，被告雖就原審法院適法範圍裁量權之行使為爭
    執，惟原審量定刑期，已審酌被告各種犯罪情狀，並無失出
    ，是被告稱原審量刑過重，請求改判云云，為無理由，應予
    駁回。又查，被告前未曾因故意犯罪受有期徒刑以上刑之宣
    告，此有臺灣高等法院被告前案紀錄表1 份在卷可稽，因一
    時失慮，偶罹刑典，事後已坦承犯行，深具悔意，並與告訴
    人乙○○達成和解，取得告訴人乙○○之諒解，告訴人乙○○亦當庭表示願意原諒被告，有和解書及本院99年5 月27日
    審判筆錄可佐，經此偵審程序及罪刑之宣告，當知所警惕，
    而無再犯之虞，本院認所宣告之刑以暫不執行為適當，併予
    宣告緩刑2 年，以啟自新。
據上論斷，應依刑事訴訟法455 條之1 第1 項、第3 項、第368
條，刑法第74條第1 項第1 款，判決如主文。
本案經檢察官黃彥琿到庭執行職務。
中    華    民    國    99    年    5     月    31    日
                      刑事第十九庭  審判長法  官  曾淑娟
                                          法  官  陳明偉
                                          法  官  鄧雅心
上列正本證明與原本無異。
不得上訴。
                                          書記官  陳金鳳
中    華    民    國    99    年    5     月    31    日
附錄本案論罪科刑法條全文：
刑法第239條：
有配偶而與人通姦者，處1年以下有期徒刑。其相姦者亦同。

司法院資訊處製作；財團法人民間司法改革基金會備份。
